【裁判字號】    99,易,1645
【裁判日期】    990923
【裁判案由】    恐嚇取財
【裁判全文】
臺灣高雄地方法院刑事判決              99年度易字第1645號
公  訴  人  臺灣高雄地方法院檢察署檢察官
被      告  乙○○
上列被告因恐嚇取財案件，經檢察官提起公訴（99年度偵字第20
600 號），本院合議庭裁定由受命法官獨任進行簡式審判程序，
判決如下：
    主  文
乙○○幫助犯恐嚇取財罪，累犯，處有期徒刑肆月，如易科罰金
，以新臺幣壹仟元折算壹日。
    事  實
一、乙○○前因竊盜案件，經臺灣板橋地方法院以96年度易字第
    2730號判處有期徒刑5 月確定，於民國97年1 月27日縮刑期
    滿執行完畢，猶不知悔改，明知擄鴿勒贖集團等不法份子為
    掩飾其不法行徑，避免遭執法人員追緝，多利用電話轉接或
    人頭電話之方式聯繫，並可預見將自己申辦之行動電話提供
    他人使用，可能幫助他人從事財產犯罪，竟仍基於幫助他人
    恐嚇取財之不確定故意，於98年10月27日，在臺北市某家樂
    福量販店內，向家樂福電信股份有限公司申辦0000000000號
    行動電話門號（下稱上開門號）後，即於翌日（98年10月28
    日）某時許，在臺北市淡水地區，將上開門號易付卡交予姓
    名年籍不詳之成年男子，以幫助該犯罪集團遂行不法犯行。
    嗣與該不詳姓名年籍之成年男子有共同恐嚇取財犯意聯絡之
    擄鴿勒贖集團成年成員取得上開門號後，先於98年10月28日
    下午3 時40分許以不詳門號電話撥打予甲○○之方式，向甲
    ○○恫稱：鴿子在其手上，如不匯錢，鴿子就不放回去等語
    ，再於98年10月29日下午2 時10分許，以乙○○上開門號傳
    送簡訊予甲○○，要求匯款新臺幣（下同）3,700 元至邱振
    邦所申設玉山商業銀行帳戶內（邱振邦所涉幫助恐嚇取財犯
    行另案審理），使甲○○均心生畏懼，而依指示匯款3,700
    元至邱振邦前揭帳戶內。嗣該擄鴿勒贖集團取得匯款後即將
    賽鴿釋回，甲○○遂報警處理，始循線查悉上情。
二、案經南投縣警察局中興分局報請臺灣南投地方法院檢察署呈
    請臺灣高等法院檢察署移轉臺灣高雄地方法院檢察署檢察官
    偵查起訴。
    理  由
一、本件被告乙○○所犯為死刑、無期徒刑或最輕本刑為3 年以
    上有期徒刑以外之罪，其於準備程序中就被訴事實為有罪之
    陳述，經法官告知簡式審判程序之旨，並聽取公訴人及被告
    之意見後，依刑事訴訟法第273 條之1 第1 項規定，裁定由
    受命法官獨任進行簡式審判程序。
二、上開犯罪事實，業據被告乙○○於本院審理時坦承不諱，核
    與證人即被害人甲○○於警詢時之證述相符，復有被害人提
    供之郵政跨行匯款申請書、上開門號通聯調閱查詢單暨通聯
    紀錄各1 份在卷可憑，足認被告上開自白核與事實相符，從
    而，本件事證明確，被告上開犯行，堪以認定。
三、按刑法上之幫助犯，係對於犯罪與正犯有共同之認識，而以
    幫助之意思，對於正犯資以助力，而未參與實施犯罪之行為
    者而言（最高法院75年度台上字第1509號、84年度台上字第
    5998號、88年度台上字第1270號判決參照），本件被告將其
    所申設上開門號易付卡提供某擄鴿勒贖集團恐嚇他人交付財
    物，顯係基於幫助他人恐嚇取財之犯意，且所為提供行動電
    話門號予他人之行為，亦屬該罪構成要件以外之行為，故核
    被告上開所為，係犯刑法第30條第1 項、第346 條第1 項之
    幫助恐嚇取財罪。又被告未實際參與恐嚇取財犯行，所犯情
    節較正犯輕微，爰依刑法第30條第2 項規定，減輕其刑。另
    被告前因竊盜案件，經臺灣板橋地方法院以96年度易字第27
    30號判處有期徒刑5 月確定，於97年1 月27日縮刑期滿執行
    完畢等情，有臺灣高等法院被告前案紀錄表1 份附卷可稽，
    其於前開有期徒刑執行完畢後5 年內，故意再犯本件有期徒
    刑以上之罪，為累犯，應依刑法第47條第1 項之規定加重其
    刑，並先加而後減之。爰審酌被告任意將其行動電話門號提
    供他人使用，不顧該門號可能遭人用以作為犯罪工具，逃避
    犯罪之查緝，破壞社會治安，助長犯罪歪風，並增加追緝犯
    罪及被害人尋求救濟之困難，所為實有可議；惟念及其犯後
    坦承犯行，態度尚可，且被害人所受損害非重及其動機、手
    段、迄今仍未填補所造成之危害等一切情狀，量處如主文所
    示之刑，並考量其學歷、犯罪情狀，諭知以1,000 元折算1
    日之易科罰金折算標準，以示懲儆。
據上論斷，應依刑事訴訟法第273 條之1 第1 項、第284 條之1
、第299 條第1 項前段，刑法第30條、第346 條第1 項，第47條
第1 項、第41條第1 項前段，刑法施行法第1 條之1 ，判決如主
文。
本案經檢察官陳登燦到庭執行職務。
中    華    民    國    99    年    9    月    23     日
                  刑事第十五庭  法  官   王俊彥
如不服本判決應於收受判決後10日內向本院提出上訴書狀，並應
敘述具體理由。其未敘述上訴理由者，應於上訴期間屆滿後20日
內向本院補提理由書(均須按他造當事人之人數附繕本)「切勿逕
送上級法院」。
以上正本證明與原本無異。
中    華    民    國    99    年    9     月    23    日
                                書記官    黃園芳
附錄本案論罪法條：
刑法第346 條
意圖為自己或第三人不法之所有，以恐嚇使人將本人或第三人之
物交付者，處6 月以上5 年以下有期徒刑，得併科1 千元以下罰
金。
以前項方法得財產上不法之利益，或使第三人得之者，亦同。
前二項之未遂犯罰之。

司法院資訊處製作；財團法人民間司法改革基金會備份。
